ACORDAO-COMPLETO-2356236

ACÓRDÃO DE RELAÇÃO

ACÓRDÃO DE RELAÇÃO 4381/2019 ATA 20/2019 - PRIMEIRA CÂMARA

Acórdão 4381/2019-TCU-Primeira Câmara
Os Ministros do Tribunal de Contas da União, reunidos em sessão da Primeira Câmara, tendo em vista que os efeitos financeiros dos atos de admissão de pessoal em análise se exauriram antes de seu processamento pela Corte, ACORDAM, por unanimidade, com fundamento no art. 143, inciso II, do Regimento Interno, c/c o art. 7º da Resolução TCU nº 206, de 24/10/2007, em considerar prejudicados, por perda de objeto, os atos constantes deste processo, de acordo com os pareceres emitidos nos autos:
1. Processo TC-Processo 010.819/2019-3 (ATOS DE ADMISSÃO) 
	1.1. Interessados: Nayanna Brunna da Silva Fonseca (XXX.589.984-XX) ; Nicholas André Pinho de Oliveira (XXX.078.984-XX) ; Odacir Almeida Neves (XXX.030.848-XX) ; Palloma Borges de Morais (XXX.735.924-XX) ; Parmênedes Dias de Brito (XXX.105.064-XX) ; Paulo Estefano Araujo da Silva (XXX.077.184-XX) ; Pedro Henrique Fernandes Soares Costa (XXX.334.154-XX) ; Priscila Gonçalves Vasconcelos Sampaio (XXX.653.984-XX) ; Rafaela Horacina Silva Rocha (XXX.160.134-XX) ; Roana D’Ávila Souza Monteiro (XXX.024.834-XX) ; Ronildo Nicodemos da Silva (XXX.760.594-XX) ; Rute Vieira da Nóbrega e Silva (XXX.828.574-XX) ; Tainara Rodrigues Lino (XXX.497.194-XX) ; Talles Amony de Santana (XXX.249.564-XX) ; Thiago Demétrio Nogueira Costa e Silva (XXX.534.394-XX) ; Tiago Santigo de Sousa Lopes (XXX.835.554-XX) ; Tony Carlos Moura Cavalcanti (XXX.776.934-XX) ; Ulissea de Oliveira Duarte (XXX.056.344-XX) ; Weslley de Souza Paiva (XXX.305.094-XX) 
	1.2. Órgão/Entidade: Universidade Federal Rural do Semiárido
	1.3. Relator: Ministro Walton Alencar Rodrigues
	1.4. Representante do Ministério Público: Procuradora-Geral Cristina Machado da Costa e Silva
	1.5. Unidade Técnica: Secretaria de Fiscalização de Pessoal (SEFIP) 
	1.6. Representação legal: não há.
	1.7. Determinações/Recomendações/Orientações: não há.

Primeira Câmara

Universidade Federal Rural do Semiárido

Nayanna Brunna da Silva Fonseca (XXX.589.984-XX); Nicholas André Pinho de Oliveira (XXX.078.984-XX); Odacir Almeida Neves (XXX.030.848-XX); Palloma Borges de Morais (XXX.735.924-XX); Parmênedes Dias de Brito (XXX.105.064-XX); Paulo Estefano Araujo da Silva (XXX.077.184-XX); Pedro Henrique Fernandes Soares Costa (XXX.334.154-XX); Priscila Gonçalves Vasconcelos Sampaio (XXX.653.984-XX); Rafaela Horacina Silva Rocha (XXX.160.134-XX); Roana D'Ávila Souza Monteiro (XXX.024.834-XX); Ronildo Nicodemos da Silva (XXX.760.594-XX); Rute Vieira da Nóbrega e Silva (XXX.828.574-XX); Tainara Rodrigues Lino (XXX.497.194-XX); Talles Amony de Santana (XXX.249.564-XX); Thiago Demétrio Nogueira Costa e Silva (XXX.534.394-XX); Tiago Santigo de Sousa Lopes (XXX.835.554-XX); Tony Carlos Moura Cavalcanti (XXX.776.934-XX); Ulissea de Oliveira Duarte (XXX.056.344-XX); Weslley de Souza Paiva (XXX.305.094-XX)

WALTON ALENCAR RODRIGUES

não há.

ATOS DE ADMISSÃO (ADS)

Secretaria de Fiscalização de Pessoal (SEFIP)